# 请教陈老师政府补助中非经常损益的确认

提问人：洛茜茜 时间：2018-03-25 13:42:58
陈老师，a企业和政府签订协议，未来三年a企业以自身名义承租某栋大楼，一部分自用一部分用于招商引资，（但自用或者用于招商的面积政府没有明确要求）同时负责装修及招商，政府将整栋大楼装修费用。房租全额补偿给a企业，同时a企业和其他租户签订免租协议，租赁和装修业务并非a企业主营业务。 那这种情况，政府的补助全额确认为非经常损益吗，企业支出房租是只有自用的部分确认为经常性损益，非自用的的部分确认为非经常性损益吗？？关于装修费呢，也可以按使用面积分别确认为经常性损益和非经常性损益吗

回答人：chenyiwei
“非经常性损益”是证监会制定的一项证券监管指标，其解释权属于证监会。虽然 2017 年内对《企业会计准则第 16 号——政府补助》
进行了修订，对与日常活动相关的政府补助不再作为营业外收入，但在证监会对非经常性损益指标作出进一步的修正、解释和澄清之前，对于判断政府补助是否属于非经常性损益，仍按以前的口径执行。所以你说的情况，所有政府补助的损益影响均为非经常性损益。

提问人：PIL 时间：2018-03-26 07:58:25
请教陈老师，营业外收支中的客户扣款及对供应商扣款是否属于非经常性损益呢？

回答人：chenyiwei
一般可以接受。因为一旦计入营业外收支，说明应是偶发性的。如果是常见的，通常要预提计入销售费用了。